【裁判字號】    90,交上訴,70
【裁判日期】    900214
【裁判案由】    公共危險等
【裁判全文】
臺灣高等法院臺南分院刑事判決            九十年度交上訴字第七號  Ａ
      上  訴  人
      即  被  告  乙  ○  ○
右上訴人因公共危險案件，不服臺灣臺南地方法院八十九年度交訴字第四０一號中華
民國八十九年十一月二十三日第一審判決（起訴案號：臺灣臺南地方法院檢察署八十
九年度偵字第九五二四號、第九七八二號），提起上訴，本院判決如左：
      主      文
上訴駁回。
      事      實
一、乙○○於民國（下同）八十九年七月三十一日清晨四時二十五分許，駕駛車牌號
    碼ＴＹ─六四○九號自小客車，沿台南市○○路○段由西向東方向行駛，行經林
    森路與東豐路交岔路口，欲右轉進入東豐路時，本應注意汽車行駛時，駕駛人應
    注意車前狀況，並隨時採取必要之安全措施，且依當時情形又無不能注意之情形
    ，竟疏未注意及此，貿然右轉（原審誤載為左轉），而自後追撞同向在前由甲○
    ○駕駛正停於林森路口等紅燈之車牌號碼ＬＣＬ─○五九號機車，致甲○○受有
    腰部挫傷之傷害。詎乙○○明知駕車肇事竟未下車察看或採取必要之救護措施，
    而駕車逃逸，經甲○○記下其車號並報警後，始為警查獲。
二、案經甲○○訴由臺南市警察局第五分局報請臺灣臺南地方法院檢察署檢察官偵查
    起訴。
    理      由
一、訊據上訴人即被告乙○○固供承因天雨、視線不良而自後追撞甲○○之機車，致
    甲○○受傷等情，惟矢口否認有肇事逃逸之犯意，辯稱：伊知道有撞到機車，但
    因為伊在十字路口有擋到別的車，所以伊將車開走，伊右轉東豐路後，隨即迴轉
    回到現場，只看到機車在那裏，沒有看到人，伊當時有下車來，因為沒有看到告
    訴人，且伊要上班，才離開現場，伊並非肇事逃逸云云。經查：
  (一)右揭事實業據被害人甲○○指述綦詳，復有台南市警察局交通隊製作之道路交通
    事故調查報告表一紙、照片六張及甲○○之診斷證明書一紙附卷可稽。且被告於
    警局訊問時自承：「肇事後因害怕且看見該機車駕駛已站起來，於是我駕車往東
    豐路離去，後我想想又掉頭回現場，但已不見對方駕駛人，只見機車在場，後又
    駕車回家」等語（詳八十九年八月一日警訊筆錄），另被告乙○○雖辯稱有回到
    現場且下車察看云云，然告訴人於原審審理時陳稱：「被告撞到我後就轉彎開走
    ，車號是我自己記的，被撞後我馬上到對面的超商打電話，打完電話後就在超商
    等警方，當時是四點多人車很少，我有看到被告的車是白色，但事後我沒有看到
    被告是否有回來，當時是雨下很大，若被告所說時間應是我在打電話，我是有看
    到白色的車經過，但沒有看到有車停下來」等語，本件案發時間為清晨四時二十
    五分許，衡諸常情，路上必然人車稀少，而告訴人打電話之超商係位於肇事地點
    之交岔路上，有卷附照片可參，以該超商之位罝距離肇事甚近，如被告確有駕車
    返回肇事地點附近，且下車查看，告訴人豈有未發現之理？再者案發當時為清晨
    時分，被告於肇事後如將車輛停放在附近之處，亦無妨礙其他車輛通行之虞，是
    被告辯稱因擋到別人車輛故先將車子開走云云，實難採信，且縱認被告事後認為
    不妥而回到肇事現場，亦無礙於其已成立之肇事逃逸罪行。
  (二)綜上所述，被告乙○○上揭所辯純係事後避重就輕之詞，無足採信，本案事證明
    確，被告肇事逃逸犯行，洵堪認定，應依法論處。
二、核被告乙○○所為，係犯刑法第一百八十五條之四之駕駛動力交通工具肇事致人
    傷而逃逸罪。原審援引刑事訴訟法第二百九十九條第一項前段、刑法第一項八十
    五條之四之規定，並參酌被告之品性良好，無不良素行、本件車禍過失程度、肇
    事後逃逸嚴重危害社會安全，所為犯行致告訴人受傷情形、被告犯罪後深有悔意
    ，且已與告訴人達成和解，有調解書附卷可按等一切情狀，量處有期徒刑九月，
    以示懲儆，並以被告素行良好，並無前科，此有本院被告全國前案紀錄表一紙在
    卷可稽，其因一時疏忽肇事，雖有肇事逃逸之惡行，惟事後尚知悔誤，與告訴人
    達成和解，業據告訴人到庭陳明在卷，並有調解書附卷可參，被告經此教訓，當
    能知所警惕，信無再犯之虞，因認對被告所宣告之刑以暫不執行為適當，而依刑
    法第七十四條第一款之規定宣告緩刑二年，用昭自新，並觀後效。本院經核其認
    事用法，均無不當，量刑及諭知緩刑亦稱妥適。被告上訴意旨，空言主張原審判
    決不當，為無理由，應予駁回。
據上論斷，應依刑事訴訟法第三百六十八條，判決如主文。
本案經檢察官楊治宇到庭執行職務。
中    華    民    國      九十      年      二      月        十四      日
                                  臺灣高等法院臺南分院刑事第六庭
                                      審判長法官  楊    明    章
                                            法官  戴    勝    利
                                            法官  顏    基    典
右正本證明與原本無異。
如不服本判決，應於判決送達後十日內向本院提出上訴狀，其未敘述理由者並應於提
出上訴狀後十日內向本院補提理由書（應附繕本)。
                                      法院書記官  呂    嘉    文
中    華    民    國      九十      年      二      月        十六      日
附錄本判決論罪科刑法條：
刑法第一百八十五條之四
駕駛動力交通工具肇事，致人死傷而逃逸者，處六月以上五年以下有期徒刑。


司法院資訊處製作；財團法人民間司法改革基金會備份。
